臺灣花蓮地方法院刑事判決　　　　　　　 94年度訴字第366號
公　訴　人　臺灣花蓮地方法院檢察署檢察官
被　　　告　甲○○
上列被告因違反毒品危害防制條例案件，經檢察官提起公訴（94
年度毒偵字第935號）暨移送併案審理（94年度毒偵字1002號）
，被告於本院準備程序進行中，就被訴及併辦之犯罪事實為有罪
之陳述，經本院合議庭裁定由受命法官獨任進行簡式審判程序審
理後，判決如下：
    主  文
甲○○施用第一級毒品，累犯，處有期徒刑柒月，扣案之注射針
筒貳支沒收；又施用第二級毒品，累犯，處有期徒刑肆月，扣案
之安非他命壹包（含袋重約零點肆公克）沒收銷燬之；應執行有
期徒刑拾月，扣案之安非他命壹包（含袋重約零點肆公克）沒收
銷燬之，注射針筒貳支沒收。
    事  實
一、甲○○前因施用毒品案件，經本院裁定送觀察、勒戒後，認
    無繼續施用毒品之傾向，經臺灣花蓮地檢署檢察官於91年11
    月21日以91年度戒毒偵字第23號不起訴處分確定。復因再犯
    施用毒品案件，經本院裁定令其入戒治處所施以強制戒治，
    而於93年1月8日戒治期滿，其二犯施用毒品案件，並經本院
    以92年度訴字第130 號判處有期徒刑十月確定，又其因竊盜
    案件，經判處有期徒刑六月確定，嗣經本院裁定定上開二罪
    應執行有期徒刑一年三月，復於94年3 月20日縮刑期滿執行
    完畢。詎甲○○仍不知悔改，猶於前開強制戒治執行完畢後
    五年內，分別基於施用第一級及第二級毒品之犯意，於94年
    9月13 日晚間10時許，在其花蓮市○○○路「長頸鹿遊藝場
    」之廁所內，以注射針筒施打第一級毒品海洛因之方式施打
    一次，另以將第二級毒品安非他命放入玻璃球中燃燒吸食煙
    霧之方式施用一次，嗣經警於同年月15日凌晨5 時20分許，
    在花蓮市○○○路22號前，見甲○○形跡可疑，而上前盤查
    時查獲，並於其身上扣得其所有之注射針筒二支及安非他命
    一包（含袋重約0.4公克）等物。
二、案經花蓮縣警察局花蓮分局報告臺灣花蓮地方法院檢察署偵
    查起訴及移請併案審理。
    理  由
一、上開事實，業據被告甲○○於警詢、偵查及本院訊問時均坦
    承不諱，且被告經警於94年9 月15日採集其尿液送請檢驗，
    其結果呈嗎啡及安非他命陽性反應乙節，此有慈濟大學濫用
    藥物檢驗中心函暨檢驗總表及毒品案件尿液檢體採集送驗紀
    錄表各一份附卷可稽，此外，並有注射針筒二支及安非他命
    一包（含袋重約0.4 公克）扣案可證。是被告之自白應可認
    與事實相符，足以採信。另查，被告前因施用毒品案件，經
    本院裁定送觀察、勒戒後，認無繼續施用毒品之傾向，經臺
    灣花蓮地檢署檢察官於91年11月21日以91年度戒毒偵字第23
    號不起訴處分確定。復因再犯施用毒品案件，經本院裁定令
    其入戒治處所施以強制戒治，而於93年1月8日戒治期滿，此
    有臺灣高等法院被告前案紀錄表一份附卷供參。是本件被告
    之罪證已臻明確，其犯行堪以認定，應予依法論科。
二、核被告所為，係犯毒品危害防制條例第10條第1 項之施用第
    一級毒品罪及同條例第10條第2項之施用第二級毒品罪。被
    告施用第一級毒品及第二級毒品前後之持有第一級及第二級
    毒品行為，因意在供己施用，是其持有海洛因之低度行為皆
    應為施用之高度行為所吸收，均不另論罪。又其所犯上開施
    用第一級毒品及第二級毒品罪間，犯意各別，罪名互殊，應
    予分論併罰。另查被告有如事實欄所載之犯罪前科與執行紀
    錄，此有台灣高等法院被告前案紀錄表乙份存卷可按，其受
    有期徒刑之執行完畢，於五年內再犯本件有期徒刑以上之二
    罪，均為累犯，應依刑法第47條之規定各加重其刑。至檢察
    官函請本院併案審理被告於94年9 月15日往前回溯四日內之
    施用第一級毒品海洛因、第二級毒品安非他命之犯行，然該
    犯罪事實與上開檢察官起訴之犯罪事實，係為事實上之同一
    案件，為起訴之效力所及，本院本應予審理，併予敘明。爰
    審酌被告有前述之犯罪前科紀錄，素行非佳，屢次施用毒品
    ，經送觀察勒戒、強制戒治之後，仍然再度施用毒品，顯見
    被告戒除毒癮之意志力薄弱，然被告於犯罪後坦承犯行，且
    表示悔悟等一切情狀，分別就其所犯上開二罪量處如主文所
    示之刑，並定其應執行刑，以示懲儆。扣案之安非他命一包
    （含袋重約0.4公克），屬毒品危害防制條例第2條第2項第2
    款規定之第二級毒品，應依毒品危害防制條例第18條第1 項
    前段沒收銷燬之。另注射針筒二支為被告所有供施打毒品海
    洛因之犯罪工具，業據被告供承在卷，應依刑法第38 條第1
    項第2款之規定，併予宣告沒收。
據上論斷，應依刑事訴訟法第299 條第1項前段、第273條之1第1
項，毒品危害防制條例第10條第1 項、第2項、第18條第1項前段
，刑法第11條前段、第47條、第51條第5 款、第38條第1項第2款
，判決如主文。
本案經檢察官乙○○到庭執行職務。
中　　華　　民　　國　　94　　年　　11　　月　　18  　日
　　　　　　　　　      臺灣花蓮地方法院刑事第三庭
                                    法　官　張嘉芬
上列正本證明與原本無異。
如對本判決不服，應於送達後10日內，向本院提出上訴狀。（應
抄附繕本）
                                    書記官
中　　華　　民　　國　　94　　年　　11　　月　　18  　日
附錄本案論罪科刑法條全文：
毒品危害防制條例第10條第1項、第2項
施用第一級毒品者，處六月以上五年以下有期徒刑。
施用第二級毒品者，處三年以下有期徒刑。
